【裁判字號】    98,易,325
【裁判日期】    980227
【裁判案由】    竊盜等
【裁判全文】
臺灣臺中地方法院刑事判決               98年度易字第325號
公  訴  人  臺灣臺中地方法院檢察署檢察官
被      告  乙○○
上列被告因竊盜案件，經檢察官提起公訴（97年偵字第26836號
），於本院準備程序，被告就被訴事實為有罪之陳述，經本院告
知簡式審判程序意旨，並聽取當事人之意見後，裁定改行簡式審
判程序，本院判決如下：
    主  文
乙○○竊盜，處有期徒刑捌月。緩刑貳年。
    事  實  及  理  由
一、本件犯罪事實、證據及所犯法條，除被訴傷害部分（業據告
    訴人甲○○當庭撤回告訴）外，其餘均引用如附件檢察官起
    訴書所載。
二、按除簡式審判程序及簡易程序及第376條第1款、第2款所列
    之罪之案件外，第一審應行合議審判，又除被告所犯為死刑
    、無期徒刑、最輕本刑為3年以上有期徒刑之罪或高等法院
    管轄第一審案件者外，於刑事訴訟法第273條第1項程序進行
    中，被告先就被訴事實為有罪之陳述時，審判長得告知被告
    簡式審判程序之旨，並聽取當事人、代理人、辯護人及輔佐
    人之意見後，裁定進行簡式審判程序；刑事訴訟法第284條
    之1、第273之1條第1項分別定有明文。查本件被告乙○○所
    犯係屬刑事訴訟法第376條第2款所列之罪，依法獨任進行審
    理程序，又被告於本院行準備程序時就被訴事實為有罪之陳
    述，依前揭規定，經聽取當事人之意見後，裁定改行簡式審
    判程序。又簡式審判程序之證據調查，依刑事訴訟法第273
    條之2規定，不受同法第159條第1項審判外陳述排除之限制
    ，再被告對於卷內之各項證據，亦不爭執證據能力，故卷內
    所列之各項證據，自得作為證據，合先敘明。
三、爰審酌被告乙○○素行良好，本案犯罪動機，及所竊取之財
    物價值雖非鉅，業由被害人領回，惟過程中脫免逮捕之態度
    及犯後坦承犯行態度良好等一切情狀，量處如主文所示之刑
    。又因被告未曾因故意犯罪受有期徒刑以上刑之宣告，有臺
    灣高等法院被告前案紀錄表、刑案資料查註紀錄表各1份在
    卷可稽，且被告於偵訊及本院審理時自白犯罪，且深表悔悟
    ，並與被害人達成和解，被害人亦表明不願追究之意，有和
    解書在卷可稽，被告應係一時失慮而誤觸刑章，經此教訓，
    當知警惕並認真工作，應無再犯之虞，本院綜核上情，認所
    宣告之刑以暫不執行為適當，爰依刑法第74條第1項第1款規
    定，併予宣告緩刑2年，以啟自新。
四、依刑事訴訟法第273條之1第1項、第299條第1項前段、第310
    條之2、第454條第2項，刑法第320條第1項、第74條第1項第
    1款，判決如主文。
五、如不服本判決，應於收受送達後10日內向本院提出上訴書狀
    ；並應敘述具體理由。
本案經檢察官丙○○到庭執行職務。
中    華    民    國    98    年    2     月    27    日
                  刑事第八庭    法  官  黃賢婷
以上正本證明與原本無異。
                                書記官  江美琪
中    華    民    國    98    年    2    月     27    日
附錄本案論罪科刑法條：
中華民國刑法第320條第1項
意圖為自己或第三人不法之所有，而竊取他人之動產者，為竊盜
罪，處5年以下有期徒刑、拘役或5百元以下罰金。


司法院資訊處製作；財團法人民間司法改革基金會備份。
